臺灣彰化地方法院刑事判決　　　　　　　96年度訴字第2002號
公　訴　人　臺灣彰化地方法院檢察署檢察官
被　　　告　甲○○
上列被告因違反毒品危害防制條例案件，經檢察官分別提起公訴
（96年度毒偵字第4650號、第5325、5410號及第5721號），本院
合併依簡式審判程序判決如下：
    主    文
甲○○施用第一級毒品，累犯，處有期徒刑拾月；又施用第一級
毒品，累犯，處有期徒刑拾月；又施用第一級毒品，累犯，處有
期徒刑拾壹月；又施用第一級毒品，累犯，處有期徒刑拾壹月。
應執行有期徒刑貳年拾月。
    犯罪事實
一、甲○○前因施用毒品案件，經本院以91年度毒聲字第3017號
    裁定送觀察、勒戒後，認無繼續施用毒品之傾向，已於民國
    92年1 月6 日執行完畢釋放，由臺灣彰化地方法院檢察署檢
    察官以91年度毒偵字第3154號為不起訴處分確定；又因施用
    第一級毒品案件，經本院以95年度訴字第857 號判決判處有
    期徒刑7 月確定；再因施用第一級毒品案件，經本院以95年
    度訴字第1626號判決判處有期徒刑8 月，上訴後，經臺灣高
    等法院臺中分院以96年度上訴字第269 號判決駁回上訴確定
    ；上開二罪嗣經分別裁定減為有期徒刑3 月15日、4 月，應
    執行有期徒刑7 月確定，已於96年7 月20日縮刑期滿執行完
    畢；復因施用第一級毒品案件，經本院以96年度訴字第736
    號判決判處有期徒刑10月確定；再因施用第一級毒品案件，
    經本院以96年度訴字第1371號判決判處減為有期徒刑4 月15
    日確定（上開二罪均尚未執行）。猶不思悔改，於前揭觀察
    、勒戒執行完畢釋放後5 年內，復分別基於施用第一級毒品
    海洛因之個別犯意，先後(1)於96年8 月12日上午9 時許，在
    其位於彰化縣花壇鄉○○村○○路72號之住所、(2)於96年9
    月7 日下午3 時許，在其上開住所前、(3)於96年9 月19日下
    午1 時許，在彰化縣秀水鄉○○村○○巷路旁空屋、(4)於96
    年10月16日凌晨0 時許，在其上開住所，以將海洛因加水混
    合後以注射針筒注射體內之方式，分別施用第一級毒品海洛
    因各1 次；嗣先後於下列時間、地點為警查獲：於96年8
    月14日下午3 時57分許，因係毒品列管人口，依規定至警局
    採驗尿液，而於未被有偵查犯罪職權之機關或公務員發覺上
    開施用毒品犯行前，即主動向詢問之員警供承上開犯罪事實
    (1)所示之施用毒品犯行，自首而接受裁判，並同意由員警採
    集其尿液送驗，檢驗結果確呈嗎啡陽性反應；於96年9 月
    11日，因係毒品列管人口，依規定至警局採驗尿液，而於未
    被有偵查犯罪職權之機關或公務員發覺上開施用毒品犯行前
    ，即主動向詢問之員警供承上開犯罪事實(2)所示之施用毒品
    犯行，自首而接受裁判，並同意由員警採集其尿液送驗，檢
    驗結果確呈嗎啡陽性反應；於96年9 月19日下午1 時30分
    許，在彰化縣秀水鄉安東村安東巷10號旁，因係毒品列管人
    口為警盤查，而於未被有偵查犯罪職權之機關或公務員發覺
    上開施用毒品犯行前，即主動向詢問之員警供承上開犯罪事
    實(3)所示之施用毒品犯行，自首而接受裁判，並同意由員警
    採集其尿液送驗，檢驗結果確呈嗎啡陽性反應；於96年10
    月17日，在彰化縣警察局彰化分局三家派出所，因決心戒除
    毒癮而主動到案，而於未被有偵查犯罪職權之機關或公務員
    發覺上開施用毒品犯行前，即主動向詢問之員警供承上開犯
    罪事實(4)所示之施用毒品犯行，自首而接受裁判，並同意由
    員警採集其尿液送驗，檢驗結果確呈嗎啡陽性反應。
二、案經彰化縣警察局彰化、鹿港分局分別報告臺灣彰化地方法
    院檢察署檢察官偵查起訴。
    理    由
一、被告甲○○於準備程序中，先就前揭犯罪事實為有罪之陳述
    ，且所犯係死刑、無期徒刑、最輕本刑為3 年以上有期徒刑
    以外之罪，經本院合議庭依刑事訴訟法第273 條之1 第1 項
    之規定，裁定由法官一人獨任進行簡式審判程序，合先敘明
    。
二、上揭事實，業據被告於本院審理中坦承不諱，且被告於前揭
    時地獲案後，經採其尿液送驗之結果均確呈嗎啡陽性反應（
    按一般施用海洛因者會在其體內代謝為嗎啡成分殘留，並經
    由尿液排出），有應受尿液採驗人尿液檢體採集送驗紀錄表
    、彰化縣警察局鹿港分局委託檢驗尿液代號與真實姓名對照
    表、去氧核醣核酸條例以外案件接受尿液採樣同意書各1 紙
    、彰化縣警察局彰化分局委託檢驗尿液代號與真實姓名對照
    認證單2 紙、詮昕科技股份有限公司00000000、00000000、
    00000000、6A180169號濫用藥物尿液檢驗報告各1 紙附卷可
    稽，足徵被告自白與事實相符，堪予採信。而被告前因施用
    毒品案件，經本院以91年度毒聲字第3017號裁定送觀察、勒
    戒後，認無繼續施用毒品之傾向，已於92年1 月6 日執行完
    畢釋放，有臺灣高等法院被告前案紀錄表1 份在卷可參，被
    告於前揭觀察、勒戒執行完畢釋放後5 年內，再犯施用毒品
    犯行，亦堪認定。本案事證已臻明確，被告施用第一級毒品
    海洛因犯行堪予認定，應依法論科。
三、核被告所為，均係犯毒品危害防制條例第10條第1 項之施用
    第一級毒品罪。其為供己施用而於施用前持有海洛因之低度
    行為，各為其施用之高度行為所吸收，均不另論罪。其所犯
    四次施用第一級毒品罪，犯意各別，應予分論併罰。又查被
　　告曾因施用第一級毒品案件，經本院以95年度訴字第857 號
    判決判處有期徒刑7 月確定；再因施用第一級毒品案件，經
    本院以95年度訴字第1626號判決判處有期徒刑8 月，上訴後
    ，經臺灣高等法院臺中分院以96年度上訴字第269 號判決駁
    回上訴確定；上開二罪嗣經分別減為有期徒刑3 月15日、4
    月，應執行有期徒刑7 月確定，已於96年7 月20日縮刑期滿
    執行完畢，有臺灣高等法院被告前案紀錄表1 份附卷可憑，
    其受此有期徒刑執行完畢後，5 年以內故意再犯有期徒刑以
    上之罪，均為累犯，均應依法加重其刑。末查被告就上開犯
    罪事實所示之四次施用第一級毒品犯行，於犯罪後未被有偵
    查犯罪職權之機關或公務員發覺前，即均主動向詢問員警供
    承施用毒品犯行，自首而接受裁判【按列管毒品人口依通知
    到警局接受採尿檢驗，僅是警察機關執行法律授權之定期調
    驗業務，自不能據此即認偵查機關已有何客觀證據可認被告
    涉有施用毒品之犯罪嫌疑，而否認被告於尿液檢驗結果出爐
    前對犯罪事實主動供陳之自首效力】，業據被告供陳明確（
    參各次警詢筆錄及本院96年12月10日審判筆錄），爰均依刑
    法第62條前段規定減輕其刑，並均先加後減之。爰審酌被告
    前因施用毒品犯行四次經法院判刑確定，最近一次甫於96年
    9 月11日經本院以96年度訴字第1371號判決判處減為有期徒
    刑4 月15日，有上開前案紀錄表在卷可按，仍不知悔改，竟
    另犯本案施用毒品犯行，且雖均自首犯罪，但卻屢次再犯，
    足見其自制能力尚有未足，又其所為，不但無視國家法紀，
    復造成有限犯罪偵查資源及審判資源之耗費，實有接受相當
    期間監禁教化之必要，以促伊及早矯正吸毒惡行；惟念及被
    告犯罪之動機、目的，犯罪手段僅係戕害自己之身心、施用
    毒品時間、次數及犯罪後自首及坦承犯行之態度等一切情狀
    ，分別量處如主文所示之刑，並定其應執行之刑，以示懲儆
    。
據上論斷，應依刑事訴訟法第273 條之1 第1 項、第299 條第1
項前段，毒品危害防制條例第10條第1 項，刑法第11條前段、第
47條第1 項、第62條前段、第51條第5 款，判決如主文。
本案經檢察官吳曉婷到庭執行職務。
中　　華　　民　　國　　96　　年　　12 　月　　14    日
　　　　　　　　　刑事第四庭  法　官　吳永梁
以上正本證明與原本無異。
如不服本判決，應於判決送達後10日內，向本院提出上訴書狀，
上訴書狀應「敘述具體上訴理由」，並按他造當事人之人數附繕
本。「切勿逕送上級法院」。
中　　華　　民　　國　　96　　年　　12 　月　　17  　日
                              書記官  陳美敏
附錄論罪科刑法條全文：
毒品危害防制條例第10條
施用第一級毒品者，處6 月以上5 年以下有期徒刑。
施用第二級毒品者，處3 年以下有期徒刑。
